pt-PT: estilo/género de execução de pratos: Dança do ventre; Educacional/sala de aula; Folclore/tradicional; Banda de marcha; Meditação/terapia de som; Orquestral/concerto; Outro
fr: Style ou genre d’utilisation des cymbales: Danse du ventre; Éducatif/salle de classe; Folk/traditionnel; Fanfare; Méditation/thérapie sonore; Orchestre/concert; Autre
sk-SK: Štýl hry na čineloch/žáner: Brušný tanec; Vzdelávacie/školské; Ľudový/tradičný; Pochodová kapela; Meditácia/zvuková terapia; Orchester/koncert; Iné
el: Στυλ/είδος παιξίματος κυμβάλων: Χορός της κοιλιάς (belly dance); Εκπαιδευτικό/Αίθουσας διδασκαλίας; Folk/Παραδοσιακή; Μπάντα παρέλασης; Διαλογισμός/Ηχοθεραπεία; Ορχηστρική/Συναυλίας; Άλλο
cs: Styl/žánr hry na činely: Břišní tance; Výukové/školní; Folkové/tradiční; Pochodový orchestr; Meditace / zvuková terapie; Orchestrální/koncertní; Jiné
tr: Zil çalma stili/türü: Oryantal; Eğitim/sınıf; Halk/geleneksel; Bando; Meditasyon/ses terapisi; Orkestra/konser; Diğer
it: Stile/genere di esecuzione dei piatti: Danza del ventre; Uso didattico; Folk/tradizionale; Banda in marcia; Meditazione/terapia del suono; Orchestra/concerto; Altro
hr-HR: Stil/žanr sviranja činele: Trbušni ples; Edukativno/učionica; Folklorno/tradicionalno; Puhački orkestar; Meditacija / zvučna terapija; Orkestralno/koncertno; Ostalo
de: Spielstil/Genre des Beckens: Bauchtanz; Schule/Unterricht; Folk/Traditionell; Marching Band; Meditation/Klangtherapie; Orchester/Konzert; Sonstige
ru: Стиль игры/жанр тарелки: Танец живота; Для обучения / занятий; Фолк / традиционная музыка; Маршевый оркестр; Медитация / звукотерапия; Оркестр / концерт; Другое
pl: Styl/gatunek gry na talerzach: Taniec brzucha; Edukacyjne / szkolne; Folkowe / tradycyjne; Orkiestra dęta / marszowa; Medytacja / terapia dźwiękiem; Orkiestrowe / koncertowe; Inny
ro-RO: Stil/gen de interpretare la cinel: Belly dance; Educațional/sală de clasă; Folk/tradițional; Fanfară; Meditație/Terapie prin sunet; Orchestral/concert; Altele
da: Bækkenspillestil/-genre: Mavedans; Undervisning/klasseværelse; Folk/traditionel; Marchorkester; Meditation/lydterapi; Orkester/koncert; Andet
en: Cymbal playing style/genre: Belly dance; Educational/classroom; Folk/traditional; Marching band; Meditation/sound therapy; Orchestral/concert; Other
hu: Cintányér játékstílus/műfaj: Hastánc; Oktatási/iskolai; Népzenei/hagyományos; Menetzenekar; Meditáció/hangterápia; Zenekari/koncert; Egyéb
ko: 심벌즈 연주 스타일/장르: 벨리 댄스; 교육/교실용; 포크/전통 음악; 마칭 밴드; 명상/사운드 테라피; 오케스트라/콘서트; 기타
ja: シンバル演奏スタイル／ジャンル: ベリーダンス; 教育 / 教室用; フォーク / 伝統音楽; マーチングバンド; 瞑想 / サウンドセラピー; オーケストラ / コンサート; その他
fi: Symbaalien soittotyyli/genre: Vatsatanssi; Koulutus/luokkahuone; Folk/perinteinen; Marssiorkesteri; Meditaatio/ääniterapia; Orkesteri/konsertti; Muu
vi: Phong cách/thể loại chơi chũm chọe: Múa bụng; Giáo dục/lớp học; Dân gian/truyền thống; Ban nhạc diễu hành; Thiền/trị liệu âm thanh; Hòa tấu/hòa nhạc; Khác
pt-BR: Estilo/gênero de execução do címbalo/prato: Dança do ventre; Educativo/sala de aula; Folk/tradicional; Banda marcial; Meditação/terapia de som; Orquestral/concerto; Outros
th: สไตล์/แนวเพลงการเล่นฉาบ: ระบำหน้าท้อง; การศึกษา/ห้องเรียน; พื้นบ้าน/ดั้งเดิม; วงโยธวาทิต; ทำสมาธิ/บำบัดด้วยเสียง; ออร์เคสตรา/คอนเสิร์ต; อื่นๆ
bg-BG: Стил/жанр на свирене на чинели: Ориенталски танци; Образователна/класна стая; Фолклорна/традиционна; Маршов оркестър; Медитация/звукова терапия; Оркестрова/концертна; Други
lt-LT: Lėkštės grojimo stilius / žanras: Pilvo šokiai; Mokymosi / klasių; Folklorinė / tradicinė; Žygiuojantys orkestrai; Meditacija / garso terapija; Orkestrinė / koncertinė; Kita
sl-SI: Slog/zvrst igranja činel: Trebušni ples; Izobraževalno/učilnica; Ljudsko/tradicionalno; Pihalna godba / koračnica; Meditacija/zvočna terapija; Orkestralno/koncertno; Drugo
nl: Bekken speelstijl/genre: Buikdans; Educatief/klaslokaal; Folk/traditioneel; Marchingband; Meditatie/geluidstherapie; Orkestraal/concert; Overig
nb: Cymbalspillestil/sjanger: Magedans; Undervisning/klasserom; Folk/tradisjonell; Musikkorps; Meditasjon/lydterapi; Orkester/konsert; Annet
zh-CN: 镲片演奏风格/流派: 肚皮舞; 教育/课堂; 民谣/传统; 行进乐队; 冥想/声音疗法; 管弦/交响; 其他
sv: Cymbalspelstil/genre: Magdans; Utbildning/klassrum; Folkmusik/traditionellt; Musikkår; Meditation/ljudterapi; Orkester/konsert; Annat
es: Estilo/género de interpretación del platillo: Danza del vientre; Educativo/aula; Folclórico/tradicional; Banda de marcha; Meditación/terapia de sonido; Orquestal/concierto; Otro
zh-TW: 鈸演奏風格/類型: 肚皮舞; 教學/教室; 民俗/傳統; 行進樂隊; 冥想/聲音療法; 管弦樂/音樂會; 其他